臺灣臺北地方法院刑事判決
110年度易字第812號
公  訴  人  臺灣臺北地方檢察署檢察官
被      告  王文忠




上列被告因竊盜案件，經檢察官提起公訴（110年度偵字第29302
號、110年度偵字第30071號、110年度偵字第30116號、110年度
偵字第30689號、110年度偵字第32393號），本院判決如下：
    主  文
王文忠犯如附表編號1至7「主文」欄所示之罪，各處如附表一編
號1至7「主文」欄所示之刑。上開宣告多數有期徒刑部分應執行
有期徒刑拾壹月，如易科罰金，以新臺幣壹仟元折算壹日。上開
宣告多數拘役部分應執行拘役捌拾日，如易科罰金，以新臺幣壹
仟元折算壹日。
未扣案如附表編號2至6「犯罪所得」欄所示犯罪所得沒收，於全
部或一部不能沒收或不宜執行沒收時，追徵其價額。
    事  實
一、王文忠意圖為自己不法之所有，基於竊盜之犯意，於附表編
    號1「犯罪時間」、「犯罪地點」欄所示之時間、地點，因
    見被害人李佳儒所有並停放於該址之車牌號碼000-000號普
    通重型機車鑰匙未拔，竟趁無人注意之際，以鑰匙發動上開
    機車而竊取離去。嗣分別於附表編號2至7「犯罪時間」、「
    犯罪地點」欄所示之時間、地點，徒手竊取如附表編號2至7
    「犯罪所得」欄所示之財物，並於得手後離去。
二、案經高慶軒訴由臺北市警察局中正第二分局報告、歐陽永榮
    訴由臺北市政府警察局萬華分局報告及臺北市政府警察局中
    正第一分局報告臺灣臺北地方檢察署檢察官偵查起訴。
    理  由
一、按刑事訴訟法第159條之1至159條之4為傳聞法則之例外規定
    ，被告以外之人於審判外之陳述，雖不符前4條之規定，而
    經當事人於審判程序同意作為證據，法院審酌該言詞或書面
    陳述作成時之情況，認為適當者，亦得為證據，刑事訴訟法
    第159條之5第1項定有明文。查本判決所引具傳聞性質之各
    項供述證據，未據檢察官、被告爭執其證據能力，本院復查
    無該等證據有違背法定程序取得或顯不可信之情狀，依刑事
    訴訟法第159條之5第1項規定，有證據能力；至本件認定事
    實所引用之非供述證據，並無證據證明係公務員違背法定程
    式所取得，亦無刑事訴訟法第159條之4顯有不可信之情況與
    不得作為證據之情形，且經本院於審判期日依法進行證據之
    調查、辯論，被告於訴訟上之防禦權已受保障，自得為判斷
    之依據。
二、認定事實之證據及理由：
　  前開事實，業據被告於本院審理時坦承不諱，僅辯稱，附表
    編號2所示捐獻箱內僅有新臺幣（下同）115元而已、不到50
    0元云云，惟查：
　㈠被告雖坦承竊取附表編號2所示之捐獻箱，但辯稱箱內只有11
    5元云云（見本院卷第62頁），惟查被告竊取該捐獻箱之過
    程，有監視器錄影畫面為憑（見110年度偵字第29302號卷第
    25至31頁），而證人蔣佳坤警詢陳述略以，伊為臺灣浪愛永
    恆協會秘書長，該捐獻箱係協會取得店家同意後放置募款用
    ，約兩個月結算一次金額，經店家告知8月份捐獻箱內有500
    元以上等語（見同上卷第35至37頁），嗣經警訪查椿露茶坊
    工讀生張慈容結果，張慈容亦表示8月份金額在500元以上（
    見同上卷第43頁）；衡以被告於偵查時並未敘明箱內金額及
    去向，僅辯稱捐獻箱上寫窮苦人、貧困者可自行取用，沒有
    500元云云（見同上卷第132頁），嗣於本院訊問時始陳稱，
    箱子裡有115元，伊拿去買香煙、泡麵，剩下2元丟地上云云
    （見本院卷第62頁），是被告於本院所述非無減輕責任之嫌
    ，與證人蔣佳坤、張慈容之陳述相較，自以證人蔣佳坤、張
    慈容之陳述較為可信，被告之辯解，顯不可採。況蔣佳坤、
    張慈容與被告素不相識，並無構陷被告之動機及必要，是堪
    認本案捐獻箱內有現金500元。
　㈡附表編號1、編號3至7所示犯行，經被告坦承不諱，且有相符
    之監視器錄影畫面、證人李佳儒、歐陽永榮、陳盈如、高慶
    軒指述在卷可憑（見110年度偵字第30116號卷第9至10頁、
    第27至30頁、110年度偵字第30689號卷第7至9頁、第11至15
    頁、110年度偵字第32393號卷第33至34頁、第39至42頁、11
    0年度偵字第30071號卷第15至17頁、第67頁、第61至63頁）
    ，被告犯行堪以認定。
　㈢綜上，本件事證明確，應依法論科。
三、論罪科刑。
　㈠核被告所為，均係犯刑法第320條第1項竊盜罪。其所各個犯
    行，犯意各別、行為互殊，應予分論併罰。
　㈡查被告前因不能安全駕駛、竊盜案件，分別經臺灣臺中地方
    法院、臺灣高雄地方法院判處有期徒刑3月、3月確定，合併
    應執行有期徒刑5月，再因竊盜案件，經本院判處有期徒刑3
    月（共3罪，應執行有期徒刑7月）、3月確定，上開各罪接
    續執行，而於109年1月14日執行完畢，並接續執行另案拘役
    ，而於109年2月5日執行完畢出監，則其於刑之執行完畢5年
    以內故意再犯有期徒刑以上之罪，為累犯。審酌被告本次仍
    再犯竊盜罪，罪質相同，且被告尚有其他大量竊盜之前科，
    堪認被告對於刑罰反應力薄弱，應依刑法第47條第1項規定
    ，加重其刑。
　㈢爰以行為人責任為基礎，審酌被告不思以正當方式獲取財物
    ，反竊取他人財產，一犯再犯，事後再推稱自己當下肚子餓
    、腿很酸云云，並以各種理由正當化己身竊盜之舉，其行為
    自應予非難，衡以被告於本院審理時尚能坦承犯行，及其自
    述中正預校畢業之智識程度，做粗工，已離婚，子女已成年
    等家庭狀況（見本院卷第154頁），暨其所竊得財物價值、
    所竊取之物品屬私人所有或為公益之用、犯罪之動機、目的
    等一切情狀，分別量處如主文所示之刑，並分別就有期徒刑
    、拘役定應執行之刑及諭知易科罰金之折算標準，以示儆懲
    。
四、沒收：　　
    犯罪所得，屬於犯罪行為人者，沒收之，於全部或一部不能
    沒收或不宜執行沒收時，追徵其價額，至犯罪所得已實際合
    法發還被害人者，不予宣告沒收或追徵，刑法第38條之1第1
    項、第3項、第5項定有明文。經查：
　㈠附表編號1、7「犯罪所得」欄所示之物經被害人李佳儒、高
    慶軒領回，有贓認領保管單兩紙在卷可憑（見110年度偵字
    第30116號卷第49頁、110年度偵字第30071號卷第19頁），
    爰不予宣告沒收或追徵。
　㈡至附表編號2至6「犯罪所得」欄所示之物並未扣案，自應依
    刑法第38條之1第1項、第3項規定宣告沒收，並於全部或一
    部不能沒收或不宜執行沒收時，追徵其價額。
據上論結，應依刑事訴訟法第299條第1項前段，刑法第320條第1
項、第47條第1項、第41條第1項、第8項、第51條第5款、第6款
、第38條之1第1項、第3項，刑法施行法第1條之1第1項。
本案經檢察官黃振城提起公訴，檢察官葉惠燕到庭執行職務。
中　　華　　民　　國　　111 　年　　1 　　月　　26　　日
　　　　　　　　　刑事第十八庭  法　官  魏小嵐
上正本證明與原本無異。 
如不服本判決應於收受送達後20日內向本院提出上訴書狀，並應
敘述具體理由；其未敘述上訴理由者，應於上訴期間屆滿後20日
內向本院補提理由書（均須按他造當事人之人數附繕本）「切勿
逕送上級法院」。告訴人或被害人如對於本判決不服者，應具備
理由請求檢察官上訴，其上訴期間之計算係以檢察官收受判決正
本之日期為準。 因疫情而遲誤不變期間，得向法院聲請回復原
狀。
                                書記官   劉麗英
中　　華　　民　　國　　111 　年　　1 　　月　　26　　日
附表
編號 犯罪時間 犯罪地點 犯罪所得 主文 1 110年1月26日晚上9時59分許 臺北市○○區○○○路0段00號前 車牌號碼000-000號普通重型機車1部（已尋獲並發還被害人，價值5萬5000元） 王文忠犯竊盜罪，累犯，處有期徒刑陸月，如易科罰金，以新臺幣壹仟元折算壹日。 2 110年8月27日上午10時22分許 臺北市○○區○○路0段000號椿露茶坊店門口 公益捐獻箱1個（公益捐獻箱價值300元、內有現金500元） 王文忠犯竊盜罪，累犯，處有期徒刑參月，如易科罰金，以新臺幣壹仟元折算壹日。 3 110年8月30日上午7時52分許 臺北市○○區○○街0段00號1樓重慶酸辣粉店門口 UBER平台架設平板電腦1台 王文忠犯竊盜罪，累犯，處有期徒刑參月，如易科罰金，以新臺幣壹仟元折算壹日。 4 110年10月9日上午11時23分許 臺北市○○區○○路0段0號地下1樓國軍福利店信義門市部內 春羽料理米酒1瓶（價值24元，起訴書誤載為春兩料理米酒，應予更正） 王文忠犯竊盜罪，累犯，處拘役貳拾日，如易科罰金，以新臺幣壹仟元折算壹日。 5 110年10月9日中午12時53分 同上址 新東陽辣味肉醬罐頭1個（價值39元）、三興蕃茄汁鯖魚罐頭1個（價值34元）、三興珍味茄汁鯖魚罐頭1個（價值34元），合計罐頭3個（起訴書誤載為罐頭5個，應予更正） 王文忠犯竊盜罪，累犯，處拘役參拾日，如易科罰金，以新臺幣壹仟元折算壹日。 6 110年10月12日中午12時52分許 臺北市○○區○○○路000號1樓全家便利商店大孝店 小高粱酒1瓶（價值59元） 王文忠犯竊盜罪，累犯，處拘役貳拾日，如易科罰金，以新臺幣壹仟元折算壹日。 7 110年10月14日下午8時9分許 臺北市○○區○○○路000號1樓全家便利商店大孝店 朕一牛肉麵1碗（價值53元，已由告訴人高慶軒領回） 王文忠犯竊盜罪，累犯，處拘役貳拾日，如易科罰金，以新臺幣壹仟元折算壹日。 
附錄本案論罪科刑法條全文：
中華民國刑法第320條
意圖為自己或第三人不法之所有，而竊取他人之動產者，為竊盜
罪，處五年以下有期徒刑、拘役或五十萬元以下罰金。
意圖為自己或第三人不法之利益，而竊佔他人之不動產者，依前
項之規定處斷。
前二項之未遂犯罰之。
得上訴